臺灣新北地方法院民事裁定
111年度監宣字第372號
聲  請  人  趙久懿  

相  對  人  王玉惠  

上列聲請人聲請准許處分受監護宣告人之財產事件，本院裁定如
下：
    主  文
准聲請人依附件遺產分割協議書所示內容代為處分受監護宣告之
人王玉惠繼承取得如附表所示之不動產。
聲請程序費用由受監護宣告之人王玉惠負擔。
    理  由
一、聲請意旨略以：聲請人為相對人即受監護宣告之人王玉惠之
    監護人，相對人父親王能宗於民國110年8月23日死亡，遺有
    如附表所示之不動產，相對人王玉惠應繼分為5分之1，現聲
    請人代理相對人與其他繼承人達成遺產分割協議，由相對人
    王玉惠取得附表不動產4分之1或5分之1的持分，相對人取得
    之權利範圍已超過其應繼分，未有不利於相對人之情形，爰
    依民法1113條準用同法第1101條第1、2項之規定，聲請准由
    聲請人依附件遺產分割協議書所示內容代為處分相對人繼承
    之不動產等語。
二、按監護人對於受監護人之財產，非為受監護人之利益，不得
    使用、代為或同意處分。監護人為下列行為，非經法院許可
    ，不生效力：㈠代理受監護人購置或處分不動產。㈡代理受監
    護人，就供其居住之建築物或其基地出租、供他人使用或終
    止租賃。監護人不得以受監護人之財產為投資。但購買公債
    、國庫券、中央銀行儲蓄券、金融債券、可轉讓定期存單、
    金融機構承兌匯票或保證商業本票，不在此限，民法第1101
    條定有明文。上開規定於成年人之監護準用之，同法第1113
    條亦有明定。
三、經查：
  ㈠相對人前經本院以97年度禁字第355號裁定宣告為禁治產人，
    依法視為受監護宣告之人，相對人父親王能宗依法為相對人
    之監護人，嗣因王能宗於110年8月23日死亡，經本院以110
    年度監宣字第1182號裁定另行選定聲請人為相對人之監護人
    、指定關係人王玉鳳為會同開具財產清冊之人；聲請人已會
    同關係人王玉鳳具狀陳報本院相對人之財產清冊等情，有本
    院110年度監宣字第1182號裁定、111年度監宣字第281號裁
    定、案件索引卡查詢單在卷可參，且經本院調取上開110年
    度監宣字第1182號、111年度監宣字第281號卷宗核閱屬實。
　㈡聲請人主張相對人父親王能宗死亡後，相對人與王能宗其他
    繼承人共同繼承如附表所示之不動產，嗣聲請人代理相對人
    與該等繼承人達成遺產分割協議，由相對人繼承附表不動產
    各4分之1或5分之1之權利範圍等節，亦據聲請人提出遺產分
    割協議書、財政部北區國稅局遺產稅免稅證明書、土地與建
    物登記第一類謄本等件為證，本院審酌聲請人代理相對人與
    其他繼承人依附件遺產分割協議書所示之協議方法分割，相
    對人於遺產分割後所取得之遺產價值，已超過其應繼分5分
    之1應有之遺產價值，並無不利於相對人之情事，核與相對
    人之利益相符，堪認該遺產分割協議係符合相對人之利益。
    故聲請人聲請本院許可其代理受監護宣告人王玉惠就繼承之
    附表所示不動產依附件所示之遺產分割協議書為處分，依法
    並無不合，應予准許。
四、依家事事件法第164 條第2 項，裁定如主文。
中　　華　　民　　國　　111 　年　　4 　　月　　25　　日
                  家事法庭    法  官  楊朝舜
以上正本係照原本作成。
如對本裁定抗告須於裁定送達後10日內向本院提出抗告狀，並繳
納抗告費新臺幣1,000元。
中　　華　　民　　國　　111 　年　　4 　　月　　25　　日
                              書記官　賴怡婷
附表：　　　　　　　　　　　　　　　
編 號 財產種類      權利範圍   縣  市 鄉鎮市區 地段 小段 地號/建號  1 土地 新北市 五股區 福德  452地號 1568分之8 2 土地 新北市 新莊區 新樹  533地號 70000分之1920 3 房屋 新北市 新莊區 新樹  53建號  7分之6  門牌號碼：新北市○○區○○路000巷00號